臺灣高等法院刑事裁定
108年度聲字第4113號
聲  請  人  臺灣高等檢察署檢察官                        受  刑  人  彭軍凱  男  00歲(民國00年00月00日生)



上列聲請人因受刑人數罪併罰有二裁判以上，聲請定其應執行之
刑（108年度執聲字第1975號），本院裁定如下：          
    主  文
彭軍凱犯如附表所示各罪所處之刑，應執行有期徒刑柒年拾月。
    理  由
一、聲請意旨略以：受刑人彭軍凱因違反毒品危害防制條例等數
    罪，先後經判決確定如附表，應依刑法第53條、第51條第5
    款規定，定其應執行之刑，爰依刑事訴訟法第477條第1項聲
    請裁定等語。
二、按裁判確定前犯數罪者，併合處罰之。但有下列情形之一者
    ，不在此限：一、得易科罰金之罪與不得易科罰金之罪。二
    、得易科罰金之罪與不得易服社會勞動之罪。三、得易服社
    會勞動之罪與不得易科罰金之罪。四、得易服社會勞動之罪
    與不得易服社會勞動之罪。前項但書情形，受刑人請求檢察
    官聲請定應執行刑者，依第51條規定定之；數罪併罰，有二
    裁判以上者，依刑法第51條之規定，定其應執行之刑；又宣
    告多數有期徒刑者，於各刑中之最長期以上，各刑合併之刑
    期以下，定其刑期。但不得逾30年，刑法第50條、第53條及
    第51條第5 款分別定有明文。次按刑事訴訟法第370條第2項
    、第3項，已針對第二審上訴案件之定應執行之刑，明定有
    不利益變更禁止原則之適用；而分屬不同案件之數罪併罰，
    倘一裁判宣告數罪之刑，曾經定其執行刑，再與其他裁判宣
    告之刑定其執行刑時，在法理上亦應同受此原則之拘束（最
    高法院103年度第14次刑事庭會議決議意旨參照）。再按數
    罪併罰中之一罪，依刑法規定得易科罰金，若因與不得易科
    罰金之他罪合併處罰結果而不得易科罰金時，原可易科罰金
    部分所處之刑，自亦無庸為易科折算標準之記載（司法院釋
    字第144號解釋意旨參照）。復按定應執行之刑，應由犯罪
    事實最後判決之法院之檢察官聲請該法院裁定之，不能因犯
    罪之一部分所科之刑業經執行完畢而認檢察官之聲請為不合
    法，予以駁回，至已執行部分，應由檢察官於指揮執行時扣
    除之，此與定應執行刑之裁定無涉（最高法院105年度台抗
    字第733號裁定意旨參照）。
三、經查，本件受刑人彭軍凱前：
  ㈠因違反毒品危害防制條例案件，經臺灣桃園地方法院以106 
    年度審簡字第377號判決判處有期徒刑5月確定（即附表編 
    號1 ）。
  ㈡因違反毒品危害防制條例案件，經臺灣新北地方法院以105  
    年度訴字第478號判決判處有期徒刑6月、1年10月、2年（4 
    罪）、3年7月、2年2月。嗣：
    ⒈上開6月部分，經受刑人撤回上訴而判決確定（即附表編號
      2）。
    ⒉上開3年7月部分，經本院以106年度上訴字第1100號判決改
      處有期徒刑2年2月確定（即附表編號5其中犯罪日期104 
      年12月23日部分）。
    ⒊另6罪，經本院以106年度上訴字第1100號判決駁回上訴確
      定（即附表編號3至4，及附表編號5其中犯罪日期105年1
      月3日部分）。
    ⒋上開附表編號3至5，共7罪，經本院以106年度上訴字第110
      0號判決應執行有期徒刑7年2月確定。
    此有上開刑事判決及本院被告前案紀錄表各1 份在卷可憑。
    上開各罪均係在附表編號1所示之罪判決確定前所犯，且本
    院為犯罪事實最後判決之法院。其中附表編號3至5所示之罪
    ，係處不得易科罰金之刑，附表編號1至2所示之罪，係處得
    易科罰金之刑，合於刑法第50條第1項但書第1款之情形，依
    刑法第50條第2項規定，須經受刑人請求檢察官聲請定其應
    執行刑，始得依刑法第51條規定定之。本件受刑人業於民國
    108年10月25日請求檢察官就如附表所示之罪，聲請合併定
    應執行刑，此有定刑聲請切結書1份在卷可稽，是本件聲請
    人聲請定應執行刑，本院審核認為正當。
四、查受刑人所犯附表編號3至5所示之罪，前經判決定應執行有
    期徒刑7年2月確定在案，有如前述，則參照前揭規定及說明
    ，本院就附表所示各罪再定應執行刑時，自應受上開判決所
    定應執行刑加計其他判決所處刑期之內部界限所拘束，爰參
    酌附表所示各罪宣告刑總和上限、各刑中最長期，並審酌受
    刑人所犯附表編號1至2係施用第二級毒品罪，屬自殘性犯罪
    ，附表編號3至5係販賣第二級毒品罪，參酌其所犯各罪之犯
    罪情節、行為次數，就其所犯附表所示各罪為整體非難評價
    ，定如主文所示之應執行刑。又受刑人所犯附表編號1至2 
    所示之罪雖係處得易科罰金之刑，然因與附表編號3至5所示
    之罪判處不得易科罰金之刑合併定其應執行刑，自亦無庸為
    易科罰金折算標準之記載。至附表編號1所示之罪，受刑人
    業已執行完畢乙情，有前開本院被告前案紀錄表可稽，惟此
    部分既與附表編號2至5所示之罪合於數罪併罰之要件，揆諸
    前揭說明，其數罪併罰所定應執行之刑尚未執行完畢，仍應
    就附表編號1至5所示之罪合併定其應執行之刑，僅係檢察官
    就已執行之附表編號1所示部分，於換發執行指揮書時，予
    以扣除，附此敘明。
據上論斷，應依刑事訴訟法第477條第1項，刑法第50條第2項、
第53條、第51條第5款，裁定如主文。
中　　華　　民　　國　　108 　年　　12　　月　　30　　日
                  刑事第七庭  審判長法　官  孫惠琳
                                    法　官  連雅婷
                                    法　官  戴嘉清
以上正本證明與原本無異。
如不服本裁定，應於收受送達後五日內向本院提出抗告狀。
                                    書記官  高建華      
中　　華　　民　　國　　108 　年　　12　　月　　30　　日